---
title: "Diagrama de cajas"
author: "Universidad EAN"
date: "2023-03-03"
output: html_document
---

<div style="text-align: justify">

# Box Plot 

Un diagrama de caja es una representación gráfica basada en los cuartiles, que ayuda a ilustrar el conjunto de datos.  

### Actividad 1  

La base de datos *precios* contiene información sobre los precios pagados por clientes sobre 80 vehículos vendidos.   
1.  Usando las funciones de R, calcular los cuartiles y definir los límites que permiten identificar valores inusualmente altos o bajos.  

2. Crear una una gráfica de cajas para los precios de los autos.
```{r}
library(ggplot2)
library(readxl)
precios <- read_excel("C:/Users/SALA/Downloads/precios.xlsx") # subir los datos

```

```{r}
ggplot(precios, aes(x = 0, y = precios, color=precios)) + geom_boxplot(fill = "lightblue") 
```

### Análisis del gráfico 

Se concluye que la mediana de los precios es aproximadamente de \$ 20000 dólares, cerca del 25% de los vehículos se vendió en menos de \$17000 y aproximadamente 25% de los vehículos se vendieron en más de \$23000. Casi 50% de los vehículos se vendió entre \$17000 y \$23000. El bigote superior es un poco más largo que el inferior lo que indicaría un sesgo a derecha. Además en el gráfico se identifica un dato atípico.  

**NOTA**: si se quisiera construir el gráfico de forma horizontal se agrega la instrucción *coord_flip()*

```{r}
ggplot(datos, aes(x = 0, y = precios)) + geom_boxplot()+ coord_flip()+ggtitle("Distribución precios de venta autos")
```


### Actividad 2.  
Construir un diagrama de cajas para la base de datos mtcars.
```{r}
datos_mtc <- mtcars
```


La siguiente gráfica muestra como se distribuye la variable en función de cyl.
```{r}
ggplot(datos_mtc, aes(x=factor(cyl),y=mpg))+geom_boxplot(aes(fill=factor(cyl))) + theme_bw() + stat_summary(fun="mean", geom ="point",shape = 8, size = 2, color="white" ) + ggtitle("comparación mpg en relacion con cyl")

```


<div/>