---
title: "Taller 1, segunda parte"
author: "Mateo Morera"
date: "2023-02-06"
output: html_document
---

```{r}
##Objeto

Objeto1 <- seq(200,1000, by= 50)

#Secuencia de los ejemplos
Objeto1
```

# R Funciones Basicas

## 1. Maximo y minimo

Las funciones "Maximo y minimo",estas funciones permiten hallar el valor maximo y minimo de
una secuencia de numeros.

```{r}
## Valor Maximo
max(Objeto1)

## Valor Minimo
min(Objeto1)
```

## 2. Range

Muestra el valor minimo que inicia un rango y el valor maximo que lo finaliza. 

```{r}
## Range
range(Objeto1)
```

## 3. Mean

Halla la media o el promedio de un vector, sumando y diviendo por el numero de valores en este.
```{r}
## Mean
mean(Objeto1)
```

## 4. Median

Halla la mediana de un rango o vector, ordenando los factores de menor a mayor y tomando el valot central del rango. 
```{r}
## Median
median(Objeto1)
```

## 5. Sum
Suma todos los valores que se encuentran en el vector del objeto.

```{r}
## Sum
sum(Objeto1)
```

## 6. sin(x), cos(x), tan(x)
Ejecuta las operaciones trigonometicas sobre los angulos sin,cos,tan y los calcula para los valores que se encuentra en el vector.

```{r}
## sin(x)
sin(Objeto1)
## cos(x)
cos(Objeto1)
## tan(x)
tan(Objeto1)
```

## 7. diff    
Muestra la diferencia por cada salto en un intervalo en este caso el intervalo aumenta de 50 a 50, entonces su diferencia siempre sera 50.

```{r}
## diff
diff(Objeto1)
```
